【裁判字號】    92,訴,103
【裁判日期】    920520
【裁判案由】    違反槍砲彈藥刀械管制條例
【裁判全文】
臺灣屏東地方法院刑事判決                          九十二年度訴字第一三號
    公  訴  人  臺灣屏東地方法院檢察署檢察官
    被      告  甲○○
    指定辯護人  本院公設辯護人乙○○
右列被告因違反槍砲彈藥刀械管制條例案件，經檢察官提起公訴（九十年度偵緝字第
二三八號），本院判決如左：
    主  文
甲○○共同未經許可，製造可發射子彈具有殺傷力之改造手槍，處有期徒刑年，併
科罰金新臺幣拾萬元。扣案之仿克拉克改造手槍（槍枝管制編號：一一0000
000號）壹把沒收；又未經許可持有子彈，處有期徒刑月，併科罰金新臺幣伍萬
元。扣案九釐米制式子彈肆顆沒收；應執行有期刑年貳月，併科罰金新臺幣拾伍
萬元，罰金如易服勞役，以罰金總額與六個月之日數比例折算。扣案之仿克拉克改造
手槍（槍枝管制編號：一一0000000號）壹把、九釐米制式子彈肆顆沒收。
    事  實
一、甲○○前因連續非法販賣、吸用化學合成麻醉藥品而違反麻醉藥品管理條例案件
    ，其中吸用部分經臺灣高等法院高雄分院八十六年度上訴字第一三五三號判處有
    期徒刑七月即確定，於民國八十六年八月五日入監執行，八十六年十二月二十七
    日出監執行完畢；其販賣部分經上訴最高法院發回更審，由臺灣高等法院高雄分
    院以八十六年度上更(一)字第四一０號判處有期徒刑五年六月，於八十七年二月二
    日確定並入監執行，同年月十七日經同院以八十七年度聲字第六五號裁定連同上
    開已經執行完畢之吸用部分合併定應執行有期徒刑五年十月，依指揮書應執行至
    九十二年六月二十五日，於八十九年七月六日縮刑假釋出監。
二、詎甲○○於假釋期間內，竟不知警惕，明知具有殺傷力之槍枝、子彈均為違禁物
    ，未經許可，不得製造、持有，竟於九十一年二、三月間某日，在高雄市○○○
    ○○道具、玩具槍店，向不詳姓名、年籍之成年男子購買具有殺傷力之九釐米制
    式子彈四顆及仿貝瑞塔Ｍ九型自動手槍製造之無殺傷力金屬玩具手槍一把，旋基
    於非法持有子彈之犯意，持有上開子彈；同年四、五月間某日，又前往上開同一
    地點向該不詳姓名、年籍成年男子購買仿克拉克一七型半自動手槍製造之無殺傷
力金屬玩具手槍一把，計與上開稍早購得之玩具手槍、制式子彈等共花費新臺幣
    （下同）六千元。嗣經該不詳姓名、年籍成年男子告知上開玩具手槍若更換槍管
    即可射擊，旋於同年五、六月間某日，與該不詳姓名、年籍成年男子共同基於非
    法製造可發射子彈具有殺傷力改造手槍之共同犯意聯絡，以二萬五千元之代價，
    在上開同一地點將前開仿克拉克玩具手槍委由該男子以換裝土造槍管方式，改造
    為機械性能良好，具有殺傷力之改造手槍後持有之，嗣於九十一年七月三十日中
    午十二時二十分許，在屏東縣東港鎮「玉大曆」汽車旅館第二０二室內為警查獲
    ，扣得上開具殺傷力之改造手槍一把（槍枝管制編號：一一0000000號
    ）及制式子彈四顆。
三、案經屏東縣警察局東港分局報告臺灣屏東地方法院檢察署檢察官偵查起訴。
    理  由
一、前揭犯罪事實業據被告甲○○於本院審理時自白不諱，並有證人即與被告同在右
    址房間內遭查獲之女子羅雅嬌、汽車旅館員工楊茂裕之證詞，復有扣案仿克拉克
    改造手槍一把、九釐米制式子彈四顆及照片十一幀在卷可稽。上開扣案改造手槍
    及子彈經送內政部警政署刑事警察局鑑驗結果，認為送鑑改造手槍（槍枝管制編
    號：一一0000000號）係由玩具手槍更換土造金屬槍管而成之改造手槍
    ，機械性能良好，可供擊發子彈使用，認具殺傷力；送鑑制式子彈四顆認均係口
    徑九釐米制式子彈，認均具有殺傷力，有該局九十一年八月二十六日刑鑑字第０
    九一０二一八四三二號槍彈鑑定書一份附卷可參，堪信為真。是本件被告犯罪事
    證已臻明確，應依法論科。
二、按可發射子彈具有殺傷力之改造手槍及制式子彈，均為槍砲彈藥刀械管制條例所
    列管之物，非經主管機關許可，不得製造、持有，槍砲彈藥刀械管制條例第四條
    第一項第一款、第二款、第五條定有明文。核被告甲○○所為，係犯違反槍砲彈
    藥刀械管制條例第十一條第一項之製造可發射子彈具有殺傷力之改造手槍罪，及
    同條例第十二條第四項之未經許可持有子彈罪。被告甲○○與該不詳姓名、年籍
    成年男子就上開製造可發射子彈具有殺傷力改造手槍行為部分，有犯意之聯絡及
    行為之分擔，均為共同正犯。被告甲○○製造可發射子彈具有殺傷力之改造手槍
    後持有之，其持有之行為為製造之行為所吸收，不另論罪。公訴意旨固漏未就被
    告甲○○所犯製造可發射子彈具有殺傷力改造手槍罪一併論告，然依其起訴事實
    欄所載，堪認為已對此部分一併起訴，本院自應就被告甲○○此部分犯行一併論
    究，附此敘明。被告甲○○前揭持有子彈數月後，始偶因上開不詳姓名、年籍成
    年男子告知而另行起意委託改造手槍，其所犯上開持有子彈與製造可發射子彈具
    有殺傷力改造手槍二罪間，犯意各別，犯罪構成要件互異，應分論併罰。
三、次按，受有期徒刑之執行完畢，或受無期徒刑或有期徒刑一部之執行而赦免後，
    五年以內再犯有期徒刑以上之罪者，為累犯，加重本刑至二分之一，刑法第四十
    七條固有明文。被告甲○○前因連續非法販賣、吸用化學合成麻醉藥品而違反麻
    醉藥品管理條例案件，其中吸用部分經臺灣高等法院高雄分院八十六年度上訴字
    第一三五三號判處有期徒刑七月即確定，於八十六年八月五日入監執行，八十六
    年十二月二十七日出監執行完畢，惟其販賣部分經上訴最高法院發回更審，由臺
    灣高等法院高雄分院以八十六年度上更(一)字第四一０號判處有期徒刑五年六月，
    於八十七年二月二日確定並入監執行，復經同院於同年月十七日以八十七年度聲
    字第六五號裁定連同上開已經執行完畢之吸用部分合併定應執行有期徒刑五年十
    月，依指揮書應執行至九十二年六月二十五日，有臺灣高等法院被告全國前案紀
    錄表、臺灣屏東地方法院檢察署刑案資料查註紀錄表、法務部被告在監在押查註
    紀錄表、最高法院判決書、臺灣高等法院高雄分院裁定書各一份、臺灣高等法院
    高雄分院判決書二份在卷可按，則其前已執行有期徒刑部分，僅應在應執行刑中
    扣除，不能認已執行完畢。被告甲○○於應執行刑之執行中假釋出獄，於假釋中
    更犯罪，受有期徒刑之宣告者，雖係其中一罪之有期徒刑刑期屆滿後五年以內所
    犯，亦僅構成撤銷假釋之原因，與累犯之構成要件不符，不能論以累犯，此觀最
    高法院八十八年度臺非字第一三七號、第一六一號判決意旨自明，附此敘明。
四、又被告甲○○所犯上開未經許可製造可發射子彈具有殺傷力改造手槍罪，其最輕
    本刑為有期徒刑五年以上，併科新臺幣一千萬元以下罰金，刑度甚重，考其立法
    目的原在懲治藉製造具殺傷力槍枝而嚴重危害社會安全之輩，惟依前揭事實，被
    告甲○○購得制式子彈，並於先後數月間購買玩具手槍兩支後，偶因聽聞販售者
    告知可藉由換裝土造槍管改造而具備發射能力，始委託就該扣案玩具手槍改造之
    ，足徵其目的應僅在於供好奇把玩之用，並非自始即有藉以另犯他罪或擁槍自重
    危害社會之動機，其行為對於法益侵害之程度有限，衡其情節，縱處以法定最低
    度刑，猶嫌過重，本件顯有情輕法重情事，應依刑法第五十九條規定，減輕其刑
    。
五、爰審酌被告甲○○之年齡、品行、智識程度、犯罪目的、犯罪所生法益受侵害之
    程度，及其前因違反麻醉藥品管理條例案件經判刑確定，依指揮書應執行至九十
    二年六月二十五日，甫於八十九年七月六日縮刑假釋出監，有臺灣高等法院被告
    全國前案紀錄表、臺灣屏東地方法院檢察署刑案資料查註紀錄表及法務部被告在
    監在押查註紀錄表各一份在卷可按，其尚在假釋期間即再犯本罪，素行不佳，及
    其犯罪後態度等一切情狀，量處如主文所示之刑，就罰金刑部分諭知易服勞役之
    折算標準，並定其應執行之刑，以示儆懲。另扣案之仿克拉克改造手槍（槍枝管
    制編號：一一0000000號）一把及改造九釐米子彈四顆均係違禁物，應
    依刑法第三十八條第一項第一款規定沒收之。
據上論斷，應依刑事訴訟法第二百九十九條第一項前段，槍砲彈藥刀械管制條例第十
一條第一項、第十二條第四項，刑法第十一條前段、第二十八條、第五十九條、第五
十一條第五款、第七款、第三十八條第一項第一款、第四十二條第三項，現行法規所
定貨幣單位折算新臺幣條例第二條，判決如主文。
本案經檢察官林津鋒到庭執行職務。
中      華      民      國    九十二    年      五      月    二  十    日
                                      臺灣屏東地方法院刑事第四庭
                                          法  官  陳松檀
右正本證明與原本無異。
如不服本判決應於收受本判決送達後十日內向本院提出上訴書狀，其未敘述上訴理由
者，並得於提起上訴後十日內向本院補提理由書狀（均須按他造當事人之人數附繕本
 ）「切勿逕送上級法院」
                                          書記官  張福山
中      華      民      國    九十二    年      五      月    二  十    日
附錄本案論罪科刑法條全文：
槍砲彈藥刀械管制條例第十一條
未經許可，製造、販賣或運輸第四條第一項第一款所稱其他可發射金屬或子彈具有殺
傷力之各式槍砲者，處五年以上有期徒刑，併科新臺幣一千萬元以下罰金。
未經許可，轉讓、出租或出借前項所列槍砲者，處三年以上十年以下有期徒刑，併科
新臺幣七百萬元以下罰金。
意圖供自己或他人犯罪之用，而犯前二項之罪者，處無期徒刑或七年以上有期徒刑，
併科新臺幣一千萬元以下罰金。
未經許可，持有、寄藏或意圖販賣而陳列第一項所列槍砲者，處一年以上七年以下有
期徒刑，併科新臺幣七百萬元以下罰金。
第一項至第三項之未遂犯罰之。
槍砲彈藥刀械管制條例第十二條
未經許可，製造、販賣或運輸子彈者，處一年以上七年以下有期徒刑，併科新台幣五
百萬元以下罰金。
未經許可，轉讓、出租或出借子彈者，處六月以上五年以下有期徒刑，併科新台幣三
百萬元以下罰金。
意圖供自己或他人犯罪之用，而犯前二項之罪者，處三年以上十年以下有期徒刑，併
科新台幣七百萬元以下罰金。
未經許可，持有、寄藏或意圖販賣而陳列子彈者，處五年以下有期徒刑，併科新台幣
三百萬元以下罰金。
第一項至第三項之未遂犯罰之。
槍砲彈藥刀械管制條例第十二條
未經許可，製造、販賣或運輸子彈者，處一年以上七年以下有期徒刑，併科新台幣五
百萬元以下罰金。
未經許可，轉讓、出租或出借子彈者，處六月以上五年以下有期徒刑，併科新台幣三
百萬元以下罰金。
意圖供自己或他人犯罪之用，而犯前二項之罪者，處三年以上十年以下有期徒刑，併
科新台幣七百萬元以下罰金。
未經許可，持有、寄藏或意圖販賣而陳列子彈者，處五年以下有期徒刑，併科新台幣
三百萬元以下罰金。
第一項至第三項之未遂犯罰之。
槍砲彈藥刀械管制條例第四條
本條例所稱槍砲、彈藥、刀械如下：
一  槍砲：指火砲、肩射武器、機關槍、衝鋒槍、卡柄槍、自動步槍、普通步槍、馬
    槍、手槍、鋼筆槍、瓦斯槍、麻醉槍、獵槍、空氣槍、魚槍、改造模型槍及其他
    可發射金屬或子彈具有殺傷力之各式槍砲。
二  彈藥：指前款各式槍砲所使用之砲彈、子彈及其他具有殺傷力或破壞性之各類炸
    彈、爆製物。
三  刀械：指武士刀、手杖刀、鴛鴦刀、手指虎、鋼 (鐵)鞭、扁鑽、匕首 (各如附
    圖例式)及其他經中央主管機關公告查禁，非供正當使用具有殺傷力之刀械。
前項第一款、第二款槍砲、彈藥，包括其主要組成零件。但無法供組成槍砲、彈藥之
用者，不在此限。
槍砲、彈藥主要組成零件種類，由中央主管機關公告之。


司法院資訊處製作；財團法人民間司法改革基金會備份。
